hu: Elektronika > Elektronikai kiegészítők > Áram: Akkumulátorok; Akkumulátorkiegészítők; Üzemanyagcellák; Tápadapter- és töltőkiegészítők; Tápadapterek és töltők; Teljesítményvezérlő egységek; Tápinverterek; Erőművek; Tápszalagok és túlfeszültség-csökkentők; Tápegységburkolatok; Túlfeszültség-védelmi eszközök; Utazási átalakítók és adapterek; UPS; UPS-kiegészítők; Feszültségszabályozók és stabilizátorok
pt-PT: Eletrónica > Acessórios eletrónicos > Energia: Baterias; Acessórios de bateria; Células de combustível; Acessórios de adaptador de potência e carregador; Adaptadores de potência e carregadores; Unidades de controlo de potência; Inversores de potência; Estações de potência; Tomadas múltiplas e supressores de picos; Caixas de fonte de alimentação; Dispositivos de proteção contra picos; Adaptadores e conversores de viagem; UPS; Acessórios de UPS; Reguladores e estabilizadores de voltagem
zh-CN: 电子产品 > 电子配件 > 供电设备: 蓄电池; 电池配件; 燃料电池; 电源适配器/充电器配件; 电源适配器/充电器; 电源控制单元/电源控制器; 逆变器; 电源站; 插线板/接线板; 电源箱外壳; 浪涌保护装置; 旅行转换器/适配器; UPS; UPS 配件; 稳压器/电压稳定器
lt-LT: Elektronika > Elektronikos priedai > Maitinimas: Akumuliatoriai; Akumuliatorių priedai; Kuro elementai; Maitinimo adapterių ir įkroviklių priedai; Maitinimo adapteriai ir įkrovikliai; Galios valdymo blokai; Maitinimo keitikliai; Maitinimo stotelės; Maitinimo juostos ir viršįtampio slopintuvai; Maitinimo šaltinių korpusai; Apsaugos nuo viršįtampių įrenginiai; Kelioniniai keitikliai ir adapteriai; Nepertraukiamo maitinimo šaltiniai; Nepertraukiamo maitinimo šaltinių priedai; Įtampos reguliatoriai ir stabilizatoriai
hr-HR: Elektronika > Pribor za elektroniku > Napajanje: Baterije; Dodaci za bateriju; Gorivne ćelije; Adapter napajanja i dodaci za punjače; Adapteri i punjači; Jedinice za kontrolu napajanja; Inverteri napona; Prijenosne stanice za punjenje; Razdjelnici napajanja i prigušivači prenapona; Kućišta za napajanje; Uređaji za zaštitu od prenapona; Putni pretvarači i adapteri; UPS; Dodaci za UPS; Regulatori i stabilizatori napona
ja: 電子機器 > 電気製品関連用品・PC周辺機器 > 電力: バッテリー; バッテリー関連用品; 燃料電池; 電源アダプター関連用品; 電源アダプター・充電器; パワーコントロールユニット; DC-ACインバーター; パワーステーション; テーブルタップ; 電源筐体; サージ防護デバイス; 旅行用アダプター; UPS; UPS関連用品; 電圧レギュレーター・スタビライザー
ko: 전자기기 > 전자기기 부대용품 > 전력: 배터리; 배터리 부대용품; 연료 전지; 전원 어댑터/충전기 부대용품; 전원 어댑터/충전기; 전원 제어 장치; 전력 역변환 장치; 파워스테이션; 멀티탭/과전류 억제기; 전원 공급 장치; 서지 보호기; 여행용 변환기/어댑터; UPS; UPS 부대용품; 전압 조정기 및 안정기
cs: Elektronika > Elektronika – příslušenství > Napájení: Baterie; Příslušenství k bateriím; Palivové články; Napájecí adaptéry a nabíječky – příslušenství; Napájecí adaptéry a nabíječky; Jednotky řízení napájení; Měniče DC-AC; Napájecí stanice; Prodlužovací kabely a přepěťové ochrany; Skříně pro napájecí zdroje; Přepěťové ochrany; Cestovní adaptéry; UPS; Záložní zdroje – příslušenství; Regulátory a stabilizátory napětí
tr: Elektronik > Elektronik Alet Aksesuarları > Güç: Bataryalar; Batarya Aksesuarları; Yakıt Pilleri; Güç Adaptörü ve Şarj Cihazı Aksesuarları; Güç Adaptörleri ve Şarj Aletleri; Güç Kontrol Üniteleri; Güç Çeviriciler; Güç İstasyonları; Anahtarlı Uzatma Kabloları ve Aşırı Akım Korumalı Prizler; Güç Kaynağı Kutuları; Aşırı Akım Koruma Cihazları; Seyahat Adaptörleri; Kesintisiz Güç Kaynakları; UPS Aksesuarları; Voltaj Regülatörleri ve Dengeleyiciler
sl-SI: Elektronika > Elektronski dodatki > Napajanje: Baterije; Dodatki za baterije; Gorivne celice; Dodatki za napajalnike in polnilnike; Napajalniki in polnilniki; Krmilne enote za napajanje; Električni pretvorniki; Napajalne postaje; Razdelilniki električne energije in prenapetostne zaščite; Ohišja za napajalnike; Naprave za zaščito pred prenapetostjo; Potovalni pretvorniki in adapterji; Neprekinjeno napajanje; Dodatki za neprekinjeno napajanje; Napetostni regulatorji in stabilizatorji
fi: Elektroniikka > Sähkötarvikkeet > Virta: Akut; Akkutarvikkeet; Polttokennot; Adapterit ja laturitarvikkeet; Adapterit ja laturit; Energianvalvontayksiköt; Vaihtosuuntaajat; Virta-asemat; Jatkojohdot ja syöksyaaltosuojat; Teholähdekotelot; Ylijännitesuojat; Matka-adapterit ja adapterit; UPS; UPS-tarvikkeet; Jännitteensäätäjät ja -vakaimet
nl: Elektronica > Accessoires voor elektronica > Power: Batterijen; Accu-accessoires; Brandstofcellen; Accessoires voor netspanningsadapters; Stroomadapters en opladers; Units voor stoombeheersing; Spanningsomzetters; Stroomstations; Stekkerdozen en piekspanningsbeveiliging; Voedingsbehuizingen; Piekspanningsbeveiligingen; Reisadapters; Noodstroomapparaten; UPS-accessoires; Spanningsregelaars en stabilisatoren
fr: Appareil électronique > Accessoires électroniques > Puissance: Piles; Accessoires pour batteries; Piles à combustible; Accessoires pour adaptateurs de courant et chargeurs; Adaptateurs secteur et chargeurs; Blocs d’alimentation; Onduleurs; Centrales d’alimentation; Multiprises & parasurtenseurs; Boîtiers d’alimentation électrique; Parafoudres; Adaptateurs et convertisseurs de voyage; Systèmes d’alimentation sans interruption (UPS); Accessoires pour systèmes d’alimentation sans interruption; Régulateurs et stabilisateurs de tension
el: Ηλεκτρονικά > Αξεσουάρ ηλεκτρονικών συσκευών > Τροφοδοσία ηλεκτρονικών συσκευών: Μπαταρίες; Αξεσουάρ μπαταρίας; Κυψέλες Καυσίμου; Αξεσουάρ προσαρμογέων τροφοδοσίας & φορτιστών):; Προσαρμογείς τροφοδοσίας & φορτιστές; Μονάδες ελέγχου ισχύος; Αντιστροφείς ισχύος; Φορητοί σταθμοί ενέργειας; Πολύπριζα και προστατευτικά υπερτάσεων; Περιβλήματα τροφοδοτικών; Συσκευές προστασίας από υπερτάσεις; Μετατροπείς και προσαρμογείς ταξιδιού; UPS; Αξεσουάρ UPS; Ρυθμιστές & σταθεροποιητές τάσης
sk-SK: Elektronika > Elektronické príslušenstvo > Gombík napájania: Batérie; Príslušenstvo pre batérie; Palivové články; Príslušenstvo pre napájací adaptér a nabíjačku; Napájacie adaptéry a nabíjačky; Jednotky riadenia napájania; Elektrické invertory; Elektrárne; Napájacie lišty a ochrana proti prepätiu; Kryty napájacích zdrojov; Zariadenia na ochranu proti prepätiu; Cestovné konvertory a adaptéry; Záložné zdroje elektrickej energie; Príslušenstvo k záložným zdrojom elektrickej energie; Regulátory a stabilizátory napätia
sv: Elektronik > Elektroniktillbehör > Ström: Batterier; Batteritillbehör; Bränsleceller; Tillbehör till strömadaptrar; Nätadaptrar och laddare; Strömkontrollenheter; Växelriktare; Kraftenheter; Grenuttag och överspänningsskydd; Elskåp; Överspänningsskydd; Reseadaptrar; UPS-enheter; UPS-tillbehör; Spänningsregulatorer och stabilisatorer
da: Elektronik > Elektronik – tilbehør > Strøm: Batterier; Batteri – tilbehør; Brændselsceller; Strømforsyning og opladertilbehør; Strømforsyninger og opladere; Strøm – kontrolenheder; Strøm – vekselrettere; Strømstationer; Strøm – stikdåser og overspændingsbeskyttelse; Strømforsyningskabinetter; SPD-enheder; Rejseadaptere; UPS-nødstrømsforsyning; UPS – tilbehør; Spændingsregulatorer og stabilisatorer
zh-TW: 電子器材 > 電子配件 > 電源: 電池; 電池配件; 燃料電池; 直流變壓器/充電器配件; 電源整流器/充電器; 動力控制單元; 逆變器; 發電站; 延長線/電源濾波器; 電源供應盒; 突波保護器; 旅行用變壓器和充電器; 不斷電系統; 不斷電系統配件; 穩壓器與穩壓設備
es: Electrónica > Accesorios electrónicos > Potencia: Baterías; Accesorios de baterías; Pilas de combustible; Accesorios para cargadores y adaptadores de corriente; Cargadores y adaptadores de alimentación; Unidades de control eléctrico; Inversores de corriente; Centrales eléctricas; Supresores de sobretensión y regletas; Cajas de electricidad; Dispositivos de protección contra sobretensiones; Adaptadores de viaje; Baterías auxiliares; Accesorios UPS; Reguladores y estabilizadores de voltaje
de: Elektronik > Elektronisches Zubehör > Leistung: Batterien; Batteriezubehör; Brennstoffzellen; Netzteil- & Ladegerätezubehör; Netzteile & Ladegeräte; Leistungsregler; Wechselrichter; Power Stations; Steckdosenleisten & Überspannungsschutz; Gehäuse für Stromversorgungsgeräte; Überspannungsschutzgeräte; Reiseadapter; USV; Zubehör für USV; Spannungsregler und -stabilisatoren
it: Elettronica > Accessori dispositivi elettronici > Alimentazione: Batterie; Accessori batteria; Celle a combustibile; Accessori per caricabatteria e adattatori di corrente; Caricabatteria e adattatori; Unità di controllo della potenza; Invertitori di corrente; Alimentatori; Ciabatte e soppressori di sovratensione; Contenitori per gruppi elettrogeni; Dispositivi di protezione contro le sovratensioni; Adattatori da viaggio; Unità backup batteria; Accessori UPS; Regolatori e stabilizzatori di tensione
pt-BR: Eletrônicos > Acessórios para eletrônicos > Potente: Baterias; Acessórios para bateria; Células de combustível; Acessórios para adaptadores de energia; Carregadores e adaptadores de energia; Unidades de transmissão; Transformadores de energia; Estações de carga; Filtros de linha e estabilizadores; Caixas de força; Dispositivos de proteção contra sobrecargas de energia; Adaptadores de viagem; UPS; Acessórios para UPS; Reguladores e estabilizadores de voltagem
vi: Thiết bị điện tử > Phụ kiện thiết bị điện tử > Điện: Pin; Phụ kiện pin; Pin nhiên liệu; Phụ kiện bộ chuyển đổi điện và bộ sạc; Bộ chuyển đổi nguồn & Sạc; Đơn vị điều khiển điện; Bộ đổi nguồn; Trạm điện; Ổ cắm điện & thiết bị hãm xung; Hộp đựng pin; Thiết bị chống sét; Đầu đổi điện du lịch; Bộ lưu điện; Phụ kiện bộ lưu điện; Bộ điều chỉnh và ổn định điện áp
th: อิเล็กทรอนิกส์ > อุปกรณ์อิเล็กทรอนิกส์ > ส่งกำลัง: แบตเตอรี่; อุปกรณ์แบตเตอรี่; เซลล์เชื้อเพลิง; อะแดปเตอร์และอุปกรณ์ชาร์จไฟ; อะแดปเตอร์และที่ชาร์จไฟ; หน่วยควบคุมไฟ; อุปกรณ์แปลงกระแสไฟฟ้าตรงเป็นกระแสไฟฟ้าสลับ; สถานีจ่ายไฟ; ปลั๊กพ่วงและอุปกรณ์ป้องกันไฟกระชาก; ที่จัดเก็บระบบจ่ายไฟฟ้า; อุปกรณ์ป้องกันไฟกระชาก; อะแดปเตอร์และที่แปลงไฟสำหรับนักเดินทาง; UPS; อุปกรณ์ UPS; ตัวควบคุมและปรับแรงดันไฟฟ้า
ru: Электроника > Аксессуары для электроники > Электропитание: Аккумуляторы; Аксессуары для аккумуляторов; Топливные элементы; Аксессуары для адаптеров питания и зарядных устройств; Адаптеры питания и зарядные устройства; Блоки управления питанием; Преобразователи напряжения; Портативные электростанции; Удлинители и сетевые фильтры; Корпусы и шкафы для источников питания; Устройства для защиты от импульсных перенапряжений; Туристические переходники и адаптеры; ИБП; Аксессуары для ИБП; Стабилизаторы и регуляторы напряжения
ro-RO: Electronice > Accesorii electronice > Alimentare: Baterii; Accesorii baterie; Pile de combustie; Accesorii pentru adaptoare de alimentare și încărcătoare; Adaptoare de alimentare și încărcătoare; Unități de control alimentare; Invertoare de putere; Stație de alimentare; Prelungitoare electrice și protecții supratensiune; Carcase pentru surse de alimentare; Dispozitive de protecție supratensiune; Convertoare și adaptoare de călătorie; UPS; Accesorii pentru UPS; Regulatoare și stabilizatoare de tensiune
nb: Elektronikk > Elektronikktilbehør > Strøm: Batterier; Batteritilbehør; Brenselceller; Tilbehør til strømadaptere og -ladere; Strømadaptere og -ladere; Strømkontrollenheter; Strøminvertere; Strømstasjoner; Skjøteledninger og overspenningsvern; Kabinetter til strømforsyninger; Overspenningsvern; Reisekonvertere og -adaptere; UPS; UPS-tilbehør; Spenningsregulatorer og stabilisatorer
en: Electronics > Electronics Accessories > Power: Batteries; Battery Accessories; Fuel Cells; Power Adapter & Charger Accessories; Power Adapters & Chargers; Power Control Units; Power Inverters; Power Stations; Power Strips & Surge Suppressors; Power Supply Enclosures; Surge Protection Devices; Travel Converters & Adapters; UPS; UPS Accessories; Voltage Regulators & Stabilizers
bg-BG: Електроника > Аксесоари за електроника > Захранване: Батерии; Аксесоари за батерии; Горивни клетки; Захранващ адаптер и аксесоари за зарядно устройство; Захранващи адаптери и зарядни устройства; Блокове за управление на мощността; Инвертори; Преносими електрически станции; Разклонители и ограничители на пренапрежение; Кутии за захранване; Устройства за защита от пренапрежение; Преобразуватели и адаптери за пътуване; UPS устройства; UPS аксесоари; Регулатори и стабилизатори на напрежение
pl: Elektronika > Akcesoria elektroniczne > Moc: Akumulatory; Akcesoria do akumulatorów; Ogniwa paliwowe; Akcesoria do zasilaczy; Zasilacze i ładowarki; Moduły PCU; Falowniki; Stacje zasilania; Listwy antyprzepięciowe; Obudowy zasilaczy; Urządzenia do ochrony przeciwprzepięciowej; Zasilacze podróżne; Zasilacze UPS; Akcesoria do zasilaczy UPS; Regulatory i stabilizatory napięcia